臺灣桃園地方法院刑事判決
110年度審易字第1493號
公  訴  人  臺灣桃園地方檢察署檢察官
被      告  李志成




上列被告因竊盜案件，經檢察官提起公訴（110年度偵字第29345
號），被告於本院準備程序進行中，就被訴事實為有罪之陳述，
經本院告知簡式審判程序意旨，並聽取當事人之意見後，裁定依
簡式審判程序審理，判決如下：
    主  文
李志成犯竊盜罪，累犯，處有期徒刑肆月，如易科罰金，以新臺
幣壹仟元折算壹日。
未扣案如附表編號一至四所示之犯罪所得均沒收，如全部或一部
不能沒收或不宜執行沒收時，追徵其價額。
    事實及理由
一、犯罪事實：
　㈠李志成①前於民國103年間因竊盜案件，經本院以103年度審易
    字第654號判決判處有期徒刑7月確定；②於103年間因竊盜等
    案件，經本院以103年度審易字第947號判決分別判處有期徒
    刑11月、拘役55日確定；③於103年間因施用毒品等案件，經
    本院以103年度審訴字第926號判決分別判處有期徒刑11月、
    7月，並定應執行刑為有期徒刑1年4月確定；④於103年間因
    施用毒品等案件，經本院以103年度審訴字第1009號判決分
    別判處有期徒刑11月、7月，並定應執行刑為有期徒刑1年4
    月確定；⑤於103年間因施用毒品案件，經本院以103年度審
    訴字第1770號判決判處有期徒刑10月確定；⑥於103年間因施
    用毒品案件，經本院以104年度審訴字第10號判決判處有期
    徒刑11月確定，上開①至④案有期徒刑部分另經本院以104年
    度聲字第949號裁定，定應執行刑為有期徒刑3年9月確定（
    下稱「應執行刑A」）、⑤⑥案經本院以104年度聲字第2249號
    裁定，定應執行刑為有期徒刑1年8月確定（下稱「應執行刑
    B」），「應執行刑A」、「應執行刑B」經入監執行後，於1
    08年1月4日假釋出監，假釋期間因違反保護管束應遵守事項
    ，遭撤銷假釋，於108年10月23日入監，續服殘刑11月又15
    日，迄至109年9月29日縮刑期滿執行完畢。
　㈡詎其仍不知悛悔，於110年5月23日晚間6時36分許，途經桃園
    市○○區○○街0巷0號前，見該建築物正在整修無人居住，且側
    邊牆壁搭設有鷹架，而樓上側邊外牆又留有窗框開口，尚未
    裝設窗戶，認有機可乘，竟意圖為自己不法之所有，基於竊
    盜之犯意，由該建築物外牆搭設之鷹架往上攀爬至樓上，自
    上開未裝設窗戶之窗框開口進入建築物內，徒手竊取吳謹文
    所有、置放在該建築物內如附表所示之物，得手後迅即離去
    。嗣該建築物裝修雇主劉碩和發覺遭竊報警處理，經警調閱
    監視器錄影畫面，始循線查悉上情，並起獲如附表編號五所
    示之物。
二、證據名稱：
　㈠被告李志成分別於警詢、本院準備程序及審理中之自白。
　㈡證人即被害人吳謹文於警詢中之陳述。
　㈢監視器錄影畫面翻拍照片、桃園市政府警察局桃園分局扣押
    筆錄暨扣押物品目錄表及收據、贓物認領保管單、現場蒐證
    照片、起獲物照片。
三、論罪科刑：
　㈠按刑法第321條第1項第2款規定所謂之「門窗」應專指分隔住
    宅或建築物（包括公寓、大廈內之各住戶或店舖）內外之之
    門扇、窗戶；「其他安全設備」，應指門窗、牆垣以外，依
    社會通常觀念足認為防盜之設備，條文既將「門窗」、「牆
    垣」、「其他安全設備」並列，顯見用以區隔住宅、建築物
    內外之門扇、窗戶、牆垣，亦需具有防盜功能，始足當之。
    查本案中被告攀爬鷹架至樓上外牆，再由留有窗框開口、尚
    未裝設窗戶之外牆孔洞，進入正在裝修、無人居住之建築物
    內行竊，因該孔洞並無防閑防盜作用，依前開說明，自不該
    當刑法第321條第1項第2款踰越窗戶之構成要件。
　㈡核被告所為，係犯刑法第320條第1項之竊盜罪。公訴意旨認
    被告應依刑法第321條第1項第2款之踰越窗戶竊盜罪處斷，
    尚有未洽，惟起訴之基本社會事實相同，爰依刑事訴訟法第
    300條規定變更起訴法條。
　㈢被告曾受前揭犯罪事實欄㈠所載犯罪科刑及有期徒刑執行完畢
    之紀錄，此有臺灣高等法院被告前案紀錄表在卷可按，其受
    徒刑執行完畢後，於5年以內故意再犯本件有期徒刑以上之
    罪，為累犯，經本院裁量被告上揭前科情形後，認其有特別
    惡性且對刑罰反應力薄弱，應依刑法第47條第1項規定加重
    其刑（含最低本刑）。
　㈣爰審酌被告正值青壯，不思以正當方式獲取財物，竟圖不勞
    而獲，恣意為本件竊盜犯行，顯然欠缺對他人財產權之尊重
    ，惟念被告犯後尚能坦承犯行，非無悔意，兼衡以被告之犯
    罪動機、情節、所生危害暨其生活及經濟狀況、素行、年紀
    及智識程度等一切情狀，量處如主文所示之刑，並諭知易科
    罰金之折算標準，以示懲儆。
四、沒收：
  ㈠查被告竊得如表編號一至四所示之物，均屬被告之犯罪所得
    ，且並未實際合法發還予被害人，應均依刑法第38條之1 第
    1項前段規定諭知沒收，並於全部或一部不能沒收或不宜執
    行沒收時，依同條第3項之規定追徵其價額。
　㈡被告所竊得如附表編號五所示之物，業經被害人立據領回，
    有贓物認領保管單在卷可考，足認該財物已實際發還被害人
    ，爰依刑法第38條之1第5項規定不予宣告沒收，附此敘明。
五、應依刑事訴訟法第273條之1第1項、第299條第1項前段、第3
    00條、第310條之2、第454條第1項，刑法第320條第1 項、
    第47條第1項、第41條第1項前段、第38條之1第1項前段、第
    3項，刑法施行法第1條之1第1項，判決如主文。
六、如不服本判決應於收受判決後20日內向本院提出上訴書狀，
    並應敘述具體理由。其未敘述上訴理由者，應於上訴期間屆
    滿後20日內向本院補提理由書（均須按他造當事人之人數附
    繕本）「切勿逕送上級法院」。
本案由檢察官楊挺宏提起公訴，經檢察官李孟亭到庭執行職務。
中　　華　　民　　國　　111 　年　　1 　　月　　28　　日
                  刑事審查庭  法　官　李雅雯
以上正本證明與原本無異。
如不服本判決應於收受判決後20日內向本院提出上訴書狀，並應
敘述具體理由。其未敘述上訴理由者，應於上訴期間屆滿後20日
內向本院補提理由書（均須按他造當事人之人數附繕本）「切勿
逕送上級法院」。
　　　　　　　　　　　　　　　書記官　陳佩伶  
中　　華　　民　　國　　111 　年　　2 　　月　　7 　　日
附錄本案論罪科刑法條： 
中華民國刑法第320條
意圖為自己或第三人不法之所有，而竊取他人之動產者，為竊盜
罪，處5年以下有期徒刑、拘役或50萬元以下罰金。
意圖為自己或第三人不法之利益，而竊佔他人之不動產者，依前
項之規定處斷。
前二項之未遂犯罰之。
附表：
編號 品      名 數    量 備    註 一 吊車。 壹臺。 未起獲。 二 電動起子。 壹組。 未起獲。 三 鋸臺。 壹臺。 未起獲。 四 手動工具。 壹袋。 未起獲。 五 木工角度切割機。 壹臺。 已發還被害人。